ru: Конструкция отпаривателя для одежды: Ручной; Паровая щетка; Вертикальный; Другой
zh-TW: 蒸氣掛燙機設計: 手持式; 蒸氣刷; 直立; 其他
fi: Vaatehöyrystimen muotoilu: Kädessä pidettävä; Höyryharja; Pystyasento; Muu
hr-HR: Dizajn parilice za odjeću: Ručni; Parna četka; Uspravno; Ostalo
fr: Design du défroisseur: Portatif; Brosse à vapeur; Vertical; Autre
zh-CN: 挂烫机设计: 手持式; 蒸汽刷; 直立; 其他
ro-RO: Design aparat de călcat cu abur: De mână; Perie cu abur; Vertical; Altele
th: การออกแบบเครื่องรีดไอน้ำ: แบบมือถือ; เครื่องรีดไอน้ำ; ตั้งตรง; อื่นๆ
hu: Ruhagőzölő kialakítása: Kézi; Gőzkefe; Függőleges; Egyéb
da: Tøjdamperdesign: Håndholdt; Dampbørste; Oprejst; Andet
it: Design del vaporizzatore per indumenti: A mano; Spazzola a vapore; In piedi; Altro
vi: Thiết kế bàn là ủi hơi nước: Cầm tay; Bàn chải hơi nước; Thẳng đứng; Khác
ja: 衣類スチーマーのデザイン: ハンドヘルド; スチームブラシ; アップライト; その他
el: Σχέδιο ατμοκαθαριστή ρούχων: Χειροκίνητη; Βούρτσα ατμού; Όρθιο; Άλλο
bg-BG: Дизайн на уреда за гладене с пара: Преносим; Четка за пара; Изправен; Други
pt-PT: Design de dispositivo de engomar a vapor para vestuário: Dispositivo portátil; Escova de vapor; Reto; Outro
ko: 전기 스팀 다리미 디자인: 휴대용; 스팀 브러시; 업라이트; 기타
pl: Projekt parownicy do ubrań: Mobilny; Szczotka parowa; Prosto; Inne
pt-BR: Design do ferro de passar: Portátil; Escova vaporizadora; De pé; Outro
es: Diseño de vaporizador de ropa: Portátil; Cepillo de vapor; Vertical; Otros
nb: Utforming på klesdamper: Håndholdt; Dampbørste; Oppreist; Annet
sl-SI: Zasnova parnega likalnika za oblačila: Ročna; Parna krtača; Pokončen; Drugo
en: Garment steamer design: Handheld; Steam brush; Upright; Other
sk-SK: Dizajn naparovača odevov: Ručný; Parná kefa; Vertikálny; Iné
de: Dampfglätter-Design: Handgerät; Dampfbürste; Aufrecht; Sonstiges
lt-LT: Garinio lygintuvo konstrukcija: Rankinis; Garų šepetys; Vertikalus; Kita
nl: Ontwerp kledingstomer: Handbediend; Stoomborstel; Rechtop; Andere
cs: Konstrukce napařovače oděvů: Ruční; Parní kartáč; Vertikální; Jiné
tr: Buharlı elbise temizleyici tasarımı: Elde taşınan; Buhar fırçası; Dik; Diğer
sv: Design på apparater för ångning av kläder: Handhållen; Ångborste; Upprätt; Övrigt